【裁判字號】    88,訴,1524
【裁判日期】    891230
【裁判案由】    毒品危害防制條例
【裁判全文】
臺灣板橋地方法院刑事判決                        八十八年度訴字第一五二四號
    公  訴  人  臺灣板橋地方法院檢察署檢察官
    被      告  乙○○
    指定辯護人  本院公設辯護人  甲○○
右列被告因違反毒品危害防制條例案件，經檢察官提起公訴（八十八年度偵字第三六
六二號），本院判決如左：
    主  文
乙○○無罪。
    理  由
一、公訴意旨略以：被告乙○○基於幫助一姓名年籍不詳之「白狼」成年男子販賣安
    非他命之概括犯意，前後二次於八十七年五月十日及同年六月二十日，介紹同案
    被告丙○○（業經本院判處有期徒刑八月）在臺北縣板橋市○○路○段二二０巷
    十二號三樓及該處巷口，向「白狼」購買安非他命，因認被告涉犯刑法第三十條
    第一項、毒品危害防制條例第四條第二項之幫助販賣第二級毒品罪嫌云云。
二、按犯罪事實應依證據認定之，無證據不得推定其犯罪事實；又不能證明被告犯罪
    者，應諭知無罪之判決，刑事訴訟法第一百五十四條、第三百零一條第一項分別
    定有明文；次按認定犯罪事實所憑之證據，無論為直接證據或間接證據，其為訴
    訟上之證明，須於通常一般之人均不致有所懷疑，而得確信其為真實之程度者，
    始得據為有罪之認定，倘其證明尚未達到此一程度，而有合理之懷疑存在時，致
    無從形成有罪之確信時，即不得遽為不利被告之認定，最高法院七十六年台上字
    第四九八六號判例意旨參照。
三、本件公訴人認被告乙○○涉犯前揭幫助販賣第二級毒品罪嫌，無非係以其於偵查
    中自白犯行，核與同案被告丙○○於偵查中供述情節互核相符等為其主要論據。
    訊據被告則矢口否認有右揭犯行，並辯稱：伊只是介紹同案被告丙○○與「白狼
    」認識而已，並未介紹其二人為毒品買賣交易，自不構成犯罪等語。經查：
（一）被告於偵查中固供稱：「我並不在場，是我的朋友白狼來我家要賣，我就跟他
      找人買，我沒有經手」等語（見偵查卷第三十二頁反面、第三十三頁）；而同
      案丙○○於偵查中亦供述：「經過他（指乙○○）知道白狼有，我就找白狼買
      ，他沒有經手」等語，惟其二人就有關同案被告丙○○與「白狼」買賣安非他
      命之時間、地點、次數、金額、數量之供述，均付之闕如，實難據其二人供述
      而推斷「被告前後二次於八十七年五月十日及同年六月二十日，介紹同案被告
      丙○○在臺北縣板橋市○○路○段二二０巷十二號三樓及該處巷口，向『白狼
      』購買安非他命」，公訴人竟為如是推斷，所憑論據為何﹖極不明確。況且被
      告於本院審理中已堅決否認曾介紹同案被告丙○○向「自狼」購買安非他命，
      而同案被告丙○○更改稱：伊是和被告一起出資後，再由伊向「白狼」購買安
      非他命；被告只是介紹伊與「白狼」認識而已，並未介紹其向「白狼」購買安
      非他命；是伊自己和「白狼」在外面交易的等情（見本院卷第四十九頁、第五
      十二頁、第七十三頁），足見被告之自白已有瑕疵，且同案被告丙○○之供述
      又前後予盾，互有歧異，非可遽採其二人上開偵查中之供述作為認定被告構成
      幫助販賣第二級毒品罪之證據。
（二）另按刑法上之幫助犯，以正犯已經犯罪為構成要件，故幫助犯無獨立性，如無
      他人犯罪行為之存在，幫助犯即無由成立（最高法院六十年台上字第二一五九
      號判例參照），茲查本案所稱「白狼」其人，並未經檢警查獲偵辦其販賣安非
      他命罪嫌，無從查證「白狼」是否因被告「找人買安非他命」之行為而販賣安
      非他命予同案被告丙○○，亦即「白狼」是否進一步將安非他命，亦無法僅憑
      被告及同案被告丙○○上開供述之內容作認定，質言之，無明確事證證明具正
      犯地位之「白狼」構成販賣第二級毒品罪嫌，被告之幫助犯行即無由成立。
    綜上敘述，公訴人前開憑以認定被告成立幫助販賣第二級毒品罪之論據，在客觀
    上顯未達一般之人均不致有所懷疑，而得確信其為真實之程度，揆諸前揭二所示
    判例意旨，實難論被告以前揭幫助販賣第二級毒品罪責。此外，復查無其他積極
    證據足認被告有何公訴人所指之幫助販賣第二級毒品犯行，既不能證明其犯罪，
    爰依法諭知無罪之判決。
據上論斷，應依刑事訴訟法第三百零一條第一項，判決如主文。
本案經檢察官林宏松到庭執行職務。
中      華      民      國      八十九      年    十二    月    三十    日
                                      臺灣板橋地方法院刑事第三庭
                                          法  官  趙  義  德
右正本證明與原本無異。
如不服本判決，應於送達後十日內向本院提出上訴狀
                                          書記官  張  慧  玲
中      華      民      國      九十        年    一      月    四      日


司法院資訊處製作；財團法人民間司法改革基金會備份。
